【裁判字號】    95,交聲,69
【裁判日期】    950630
【裁判案由】    違反道路交通管理處罰條例聲明異議
【裁判全文】
臺灣花蓮地方法院交通事件裁定          95年度交聲字第69號
移送機關    交通部公路總局臺北區監理所花蓮監理站
異  議  人  丙○○
上列受處分人因違反道路交通管理處罰條例案件，對於交通部公
路總局台北區監理所花蓮監理站中華民國95年4 月14日花監違字
第裁44-P00000000號違反道路交通管理事件之裁決聲明異議，本
院裁定如下：
    主  文
異議駁回。
    理  由
一、按汽車駕駛人行經有燈光號誌管制之交岔路口闖紅燈者，處
    新台幣1800元以上5400元以下罰鍰，道路交通管理處罰條例
    第53條定有明文；又汽車駕駛人有上開條例第53條情形者，
    除依原條款處罰鍰外，並記違規點數3點，同條例第63條第1
    項第3款亦定有明文。
二、原處分意旨略以：本件異議人即受處分人丙○○駕駛車牌號
    碼Q4-3501號自用一般小客車，於民國95年1月24日16時55分
    許，行經台九線308 公里處有燈光號誌之交岔路口時，闖紅
    燈，乃依前揭道路交通管理處罰條例第53條、第63條第1 項
    第3 款之規定，裁處罰鍰新台幣（下同）2700元及記違規點
    數3點。
三、本件聲明異議意旨略以：異議人行經該交岔路口前80公尺處
    ，即見員警自購物店步出欲上巡邏車，其明知員警在側焉有
    再行違規之理？況該員警可當場鳴笛闖燈，命異議人停靠路
    邊予以舉發，何須事後脫離現場再行攔停？又竹田村東竹29
    號前設有固定式照相設置，若其果有違規，當為該照相設備
    拍攝，何須攔停？為此不服原處分而聲明異議云云。
四、經查，證人甲○○證稱：其於今年1 月24日坐異議人所駕駛
    之汽車，行經竹田附近1 個紅綠燈很遠之後，警察將其攔停
    稱異議人闖紅燈，但其認為不可能闖紅燈，因其等未到紅綠
    燈處之前，即已見到警察從店舖出來，其不知道異議人有無
    闖紅燈等語，後改稱：其沒有看到異議人闖紅燈等語。是證
    人李岳華先後就異議人有無闖紅燈一點，先稱：不知道，後
    稱：沒有闖紅燈，其前後所述不一，是否可信？已值懷疑。
    又證人即舉發員警乙○○證稱：當時其出勤執行職務，駕車
    在異議人車後，見到異議人在308 公里處闖紅燈，但因其前
    面尚有一部車在等紅燈，且為紅燈狀況，所以其不能闖紅燈
    舉發，迨變綠燈後，其開車攔停異議人處是在306.5 公里處
    ，308 公里處所設之違規照相係針對南下車道，而異議人在
    北上車道違規，所以不可能拍到異議人違規狀況等語。復參
    以舉發員警乙○○與異議人互不認識，業據渠等證述及陳述
    明確，是證人乙○○實無可能未見異議人闖紅燈，但卻緊追
    異議人之後，並在離該交岔路口1.5 公里遠之處，任意攔停
    異議人以舉發其闖紅燈，是其證詞自堪信為真實。異議人辯
    稱：其並無闖紅燈云云，不足採信。
五、綜上所述，異議人有上開違規之行為，至為明確，原處分機
    關援引道路交通管理處罰條例第53條、第63條第1項第3款之
    規定，處以新台幣2700元罰鍰及記違規點數3 點，並無不當
    ，本件異議無理由，應予駁回。
據上論斷，應依道路交通案件處理辦法第19條，裁定如主文。
中    華    民    國    95    年    6     月    30    日
                        臺灣花蓮地方法院交通法庭
                                  法  官  李世華
上列正本證明與原本無異。
如對本裁定不服，應於送達後5 日內，向本院提出抗告狀（應抄
附繕本）
                                  書記官  李閔華
中    華    民    國    95    年    7     月    3     日


司法院資訊處製作；財團法人民間司法改革基金會備份。
